【裁判字號】    91,易,291
【裁判日期】    920904
【裁判案由】    竊盜
【裁判全文】
臺灣基隆地方法院刑事判決                          九十一年度易字第二九一號
    公  訴  人  臺灣基隆地方法院檢察署檢察官
    被      告  壬○○
                辛○○
右列被告因竊盜案件，經檢察官提起公訴（九十一年度偵字第一六六０號），本院判
決如左：
    主  文
壬○○、辛○○共同連續竊盜，各處有期徒刑陸月，如易科罰金，均以參佰元折算壹
日。扣案之補鳥網壹個、網袋壹個均沒收。
    事  實
一、壬○○與辛○○係兄弟關係，共同基於意圖為自己不法所有之概括犯意聯絡，於
    民國九十一年四月二十三日在臺北縣雙溪鄉與宜蘭縣貢寮鄉交界處之雞母嶺山區
    架設捕鴿網，使飛經該處之鴿子入網後即無法飛離之方式，欲竊取他人所有之鴿
子，從九十一年四月三十日至九十一年五月一日凌晨四時許止，以上開方式連續
    竊得己○○所有之鴿子（腳環號碼：二００二年第一六六二九號、腳環上記載：
    阿銘、0000000000、0000000000號）、乙○○所有之鴿子
    （私環號碼：第一九一二一八號（私環遺失）、腳環上記載：乙○○、0000
    000000號）、徐國文所有之鴿子（腳上公環記載：亞基鴿社、戊○○，私
    環記載：二００二年編號一五四六八號）各一隻，因警於九十一年四月二十九日
    接獲報案指稱上開山區發現經人設網捕鴿情事，遂於九十一年五月一日凌晨四時
    許至該處埋伏，迨同日上午十時許辛○○、壬○○果至該處欲卸下上開已中網之
    鴿子，適為警當場拍攝上開畫面，經警上前盤查二人，壬○○、辛○○見狀倉惶
    逃離現場，為警於山下產業道路附近逮捕辛○○，並於現場扣得辛○○、壬○○
    所有之補鴿網一個、網袋一個及竊得之鴿子三隻（鴿子業經己○○、乙○○、徐
    國文領回）。
二、案經臺北縣政府警察局瑞芳分局報告臺灣基隆地方法院檢察署檢察官偵查起訴。
    理  由
一、訊據被告壬○○、辛○○固坦承於前揭時地將捕鴿網上三隻鴿子卸下，惟矢口否
    認涉有何竊盜犯行。被告壬○○辯稱：不知網子是何人架設的，當時是去採中藥
    草豬母奶經過該處，看見鴿子被網住而把其中一隻鴿子卸下放飛，但因為不會飛
    ，辛○○便拿塑膠袋裝了三隻鴿子，之後有人從草叢中衝出來喊不要跑，一轉身
    伊就掉下去了，查獲的三隻鴿子是丁○○提供給警方云云；被告辛○○辯稱：捕
    鴿網不是伊架設的，查獲當天伊去採草藥，看見鴿子被網住已經不會飛，就把鴿
    子卸下裝在網袋中想要帶回家，但卻聽到有人說不要跑，以為是網鴿的人，所以
    才離開，在山上時因為被警察刑求，所以到警局作筆錄時才承認，事後鴿主己○○告知說網到的鴿子不是他的，是丁○○提供三隻鴿子給警察掛在網子上的云云
    。經查：
（一）被告辛○○辯稱伊於上開雞母嶺山區遭警員五、六人毆打，因害怕再次被毆打
      故不得不於制作警詢筆錄承認犯案一節，經檢察官及本院先後多次傳訊證人即
      承辦警員甲○○、庚○○、癸○○到庭，渠等均一致證稱：當時發現被告辛○○的行蹤時，看到他身上沾有泥巴，所以懷疑辛○○涉案，就先過去盤查身份
      ，剛詢問時辛○○沒有承認，提到有錄影、要聯絡山上同事下來指認時，辛○○就承認犯案，查獲辛○○過程完全沒有毆打他，坐車回警局前還有帶辛○○
      回家換衣服，制作警訊筆錄時辛○○的家人均有在警局等候，並一起吃便當聊
      天，並未於警詢過程中對被告有任何刑求逼供之不法行為等語明確（詳見偵查
      卷第六五頁偵訊筆錄、本院九十二年四月二十日訊問筆錄），另經本院勘驗警
      詢錄音帶發現：警員有先告知被告辛○○刑事訴訟法第九十五條之權利事項，
      筆錄制作過過程除於錄音帶換面及被告表示要上廁所時曾有二次中斷錄音之情
      形外，均有全程連續錄音，筆錄內容是警員與被告採用一問一答方式，由警員
      當場逐字制作，所載之內容與錄音帶被告所陳述之內容相符，警員訊問時態度
      平和，無脅迫、利誘之語氣等情，此有本院九十二年三月十七日勘驗筆錄及九
      十一年五月一日被告警詢錄音帶可稽；況且被告辛○○當日為警移送臺灣基隆
      地方法院檢察署檢察官偵查訊問時，已坦承上開竊盜犯行無訛，未有隻字片語
      表示其警訊所供係遭刑求所致（偵查卷第四頁、第五頁筆錄參照），參以被告
      辛○○果真係遭身強體健之警員五、六人共同圍毆，身體所受之傷勢應不輕，
      然被告辛○○除未能提出診斷證明書以供本院參酌，甚且到庭供述：當時身體
      並無外傷，所以並無至醫院驗傷云云，顯與常情相違，由上情以觀，難信承辦
      警員確有對被告辛○○刑求逼供之不法情事，此外復查無其他積極證據足證被
      告之警詢自白係遭警員刑求逼供所為，益徵其所辯遭警員刑求乙事，顯非實情
      。是被告辛○○九十一年五月一日警訊中之自白顯具有任意性，可堪認定。
（二）復查，被告二人於前揭時、地架設網具捕鴿，且將補鴿網上之三隻鴿子卸下，
      並裝入往網袋內之際，因見有人上前追問，乃匆忙逃離現場等事實，業據被告
      辛○○於警詢、檢察官初詢時自白不諱，並經證人即承辦警員甲○○、庚○○
      、癸○○分別於偵查、本院訊問時證述屬實（詳見偵查卷第三十八頁至第四十
      頁筆錄、第六十頁至第六十一頁筆錄、本院九十二年四月二十日訊問筆錄），
      且上開網子內三隻鴿子，分別為被害人己○○（腳環號碼：二００二年第一六
      六二九號、腳環上記載：阿銘、0000000000、000000000
      0號）、乙○○（私環號碼：第一九一二一八號（私環遺失）、腳環上記載：
      乙○○、0000000000號）、徐國文（腳上公環記載：亞基鴿社、戊○○，私環記載：二００二年編號一五四六八號）所有，於放飛訓練後未返回
      鴿舍等情，並經被害人己○○、徐國文、乙○○分別於警詢、偵查時指訴明確
      ，復有被害人立具贓物認領保管單三紙、相片二十八張、捕鴿網一面、裝鴿子
      之網袋一個扣案可查，足見被害人己○○、徐國文、乙○○所有上開三隻鴿子
      係於放飛後遭他人置網竊取無誤。又查獲當天警員拍攝之錄影帶，經檢察官於
      九十一年八月六日當庭勘驗結果：發現被告二人自網上卸下三隻鴿子，過程中
      辛○○並蹲在草叢中左右張望，壬○○尚在拆卸鴿子時，辛○○拿著已經卸下
      的鴿子左右張望邊走向鏡頭右邊樹叢中，背對鏡頭在樹叢中拿起地下網袋裝鴿
      子，二人均動作熟練，辛○○走出草叢後，並整理網子，把上面雜物清除等情
      ，有台灣基隆地方法院檢察署檢察官九十一年八月六日勘驗筆錄及錄影帶一卷
      在卷可稽。此外，被告果真並無架網捕鴿一事，實無於拆卸鴿子後，進而整理
      他人之捕鴿網，清除網上之雜物之理？又被人發現之後豈會倉皇逃逸之理？被
      告上開辯解，要屬悖離常理而難謂可信，彼等設網竊取鴿子之情應堪認定。
（三）再查，被告二人雖另辯稱：係警員向丁○○抓三隻鴿子掛在鳥網上，以至於伊
      二人被他人陷害云云，惟查承辦警員庚○○、甲○○已到庭結證否認上情明確
      ，且互核證人丁○○證稱：是因為朋友到山區發現鳥網所以伊才告知警方，不
      知道網子是誰架設的，也沒有提供鴿子給警察，己○○於九十年間寄養該處的
      鴿子及私環都已返還，九十一年五月十七日晚上七時許己○○邀約至其所開設
      之機車行，交談期間辛○○、己○○二人喝醉酒，一直質問伊，並作勢要打伊
      ，二人一直說是伊提供鴿子給警察，伊怕出事便說他們說有就有，實際上伊只
      是告訴警察該處有人網鴿，並無提供鴿子給警方等語之情節相符，且衡情丁○○與鴿主乙○○、徐國文素不相識，實無可能取得二人之鴿子及得知二人之電
      話號碼，被告二人所辯亦係事後卸責之詞，均無足採。至證人己○○於偵查、
      審理時證稱：警局領回的鴿子不是伊所有，事後問及丁○○，丁○○解釋鴿子
      腳上私環貼紙是他貼上去的云云，惟查警方查扣之鴿子一隻（腳環號碼：二０
      ０二年第一六六二九號、腳環上記載：阿銘、0000000000、000
      0000000號電話號碼），係己○○所有，並於九十一年四月三十日上午
      五點三十分在嘉義縣放飛，已交由己○○領回之事實，業據證人己○○於警局
      指訴明確，並有贓物認領保管單復卷可稽，證人己○○既已實際參與賽鴿訓練
      多年，何以不知其所有之鴿子於放飛時究竟有無貼私環？且何以本院要求證人
      己○○交還所具領之鴿子以查證，其竟表示已找不到該隻具領之鴿子無法交還
      ？均悖事理之常，更何況證人丁○○、丙○○、甲○○均到庭證稱，證人己○○與被告壬○○交情非淺係結拜兄弟關係，證人己○○亦到庭證稱：在警局時
      曾詢問被告辛○○是否口渴，並至對街購買飲料給被告辛○○飲用等語（本院
      九十二年四月八日筆錄參照），足見證人己○○與被告二人應甚熟識，證人己○○上開證言顯係維護被告二人之詞，自難採信。
（四）綜上所述，被告壬○○、辛○○所辯均不足採信，事證明確，渠等犯行應堪認
      定。
二、查竊盜罪既遂與未遂之區別，應以所竊之物已否移入自己實力支配之下為標準，
    若已將他人財物移入自己實力支配之下，其竊盜行為即已完成，至其後將已竊得
    之物遺棄逃逸，仍無妨該罪之成立（最高法院十七年上字第五○九號、四十九年
    台上字第九三九號判例意旨參照）。被告辛○○、壬○○於他人賽鴿飛行途中山
    區架設網具捕捉被害人所有之賽鴿三隻，並卸下鴿子裝入網袋內之行為，核其所
    為，係犯係犯刑法第三百二十條第一項之普通竊盜罪。被告二人架設捕鴿網，先
    後捕獲依序飛來入網之鴿子共三隻，係侵害各鴿子所有人之財產利益，彼等先後
    多次犯行，時間緊接，所犯構成要件相同，顯係基於概括之犯意反覆為之，均為
    連續犯，應以一罪論，並加重其刑。爰審酌被告黃辛○○前無犯罪前科，素行尚
    佳，此有台灣高等法院被告全國前案紀錄表存卷可按，惟渠等架設鴿網捕捉賽鴿
    牟利，嚴重影響賽鴿運動之正常運作，所得之財物非多，犯後猶否認犯行、並無
    悔意等一切情狀，分別量處如主文所示之刑，並均諭知易科罰金之折算標準。
三、扣案之補鴿網一個、網袋一個，查係被告辛○○所有，且係供本案犯罪所用，業
    據被告辛○○於警偵訊中供陳明確，渠等嗣於本院審理時空言否認為其所有自難
    採信，爰依刑法第三十八條第一項第二款規定併予宣告沒收。
據上論斷，應依刑事訴訟法第二百九十九條第一項前段，刑法第五十六條、第三百二
十條第一項、第四十一條第一項前段、第三十八條第一項第二款，罰金罰鍰提高標準
條例第一條前段、第二條，判決如主文。
本案經檢察官張志明到庭執行職務。
中      華      民      國    九十二    年      九      月      四      日
                              臺灣基隆地方法院刑事第二庭
                                  法  官  汪  梅  芬
右正本證明與原本無異。
對於本件判決如有不服，應於收受送達後十日內，向本院提出上訴書狀，上訴於臺灣
高等法院，並按他造當事人之人數附具繕本。
                                  書記官  王  一  芳
中      華      民      國    九十二    年      九      月      八      日
刑法第三百二十條第一項：
意圖為自己或第三人不法之所有，而竊取他人之動產者，為竊盜罪，處五年以下有期
徒刑、拘役或五百元以下罰金。


司法院資訊處製作；財團法人民間司法改革基金會備份。
